【裁判字號】    89,交訴,79
【裁判日期】    890719
【裁判案由】    公共危險
【裁判全文】
臺灣板橋地方法院刑事判決                          八十九年度交訴字第七九號
    公  訴  人  臺灣板橋地方法院檢察署檢察官
    被      告  甲○○
右列被告因公共危險案件，經檢察官提起公訴（八十九年度偵字第八二二六號），本
院判決如左：
    主  文
甲○○服用酒類，不能安全駕駛動力交通工具而駕駛，處拘役伍拾日，如易科罰金，
以參佰元折算壹日。
其餘被訴公共危險部分無罪。
    事  實
一、甲○○明知汽車駕駛人服用酒類後，其吐氣所含酒精成份超過每公升零點五五毫
    克（零點五五ＭＧ／Ｌ）以上，不能安全駕駛動力交通工具，竟於民國八十九年
    四月二十日凌晨四時許，在桃園縣桃園市「假日酒店ＫＴＶ」飲畢四瓶啤酒後，
    已達不能安全駕駛動力交通工具之狀態，仍駕駛Ｗ二－四三七二號自用小客車，
    由桃園縣桃園市○○○路出發，沿南桃園交流道上國道二號公路連接國道三號公
    路北向行駛，行經國道三號公路北向四十公里時，因無駕駛執照且以時速一百六
    十一公里超速行駛，為警攔車稽查時逃逸，嗣於同日凌晨五時五分許，在臺北縣
    中和交流道往同縣板橋市○○道路西向二．五公里處，始為警攔截查獲，經酒精
    測試其吐氣所含酒精值達每公升０‧五六毫克。
二、案經內政部警政署國道公路警察局第六警察隊報請臺灣板橋地方法院檢察署檢察
    官偵查起訴。
    理  由
壹、有罪部分：
一、訊據被告甲○○對於右揭時地酒後已達不能安全駕駛之狀態而仍駕車之事實坦承
    不諱，核與證人即內政部警政署國道公路警察局第六警察隊樹林分隊警員乙○○
    、宗建國證述之情節相符，並有渠等出具之職務報告書一紙附卷可參，且被告當
    時飲酒後吐氣所含酒精高達每公升０‧五六毫克乙節，有酒精測試值一紙附卷可
    稽，復有違反道路交通管理事件通知單四紙及測試觀察紀錄表一紙在卷可按，足
    認被告確已達不能安全駕駛動力交通工具之狀態，本件事證明確，被告犯行，洵
    堪認定，自應依法論科。
二、核被告所為，係犯刑法第一百八十五條之三酒後不能安全駕駛動力交通工具而駕
    駛罪。爰審酌被告酒醉之程度，所生交通安全危害，惟肇事後坦白承認，犯後態
    度尚稱良好等一切情狀，量處如主文所示之刑，並諭知易科罰金之折算標準，以
    資懲儆。
貳、無罪部分：
一、公訴意旨另以：被告甲○○於前揭時地酒醉超速駕車，為警攔車稽查時，竟拒不
    停車反加速逃逸，沿途並以高速蛇行行駛，任意變換車道，致生往來之危險，因
    認被告涉有刑法第一百八十五條第一項之妨害公眾往來安全罪嫌云云。
二、按犯罪事實應依證據認定之，無證據不得推定其犯罪事實；不能證明被告犯罪者
    ，應諭知無罪之判決，刑事訴訟法第一百五十四條、第三百零一條第一項分別有
    明文。又認定不利於被告之事實須依積極證據，苟積極證據不足為不利於被告事
    實之認定時，即應為有利於被告之認定（最高法院三十年臺上字第八一六號判例
    參照）。
三、訊據被告甲○○固坦承於前開時地超速駕車為警攔查時拒未停車，以高速蛇行行
    駛之事實，惟堅詞否認有何妨害公眾往來安全犯行，辯稱：因伊無照駕駛，恐為
    警查獲，始加速逃逸，並無致生往來安全之故意等語。按刑法第一百八十五條第
    一項之妨害公眾往來安全罪，係以損壞或壅塞陸路、水路、橋樑或其他公眾往來
    之設備或以他法致生往來之危險者為其構成要件，是行為人客觀上除須具有損壞
    、壅塞或其他足以使陸路、水陸、橋樑等公眾往來設備喪失交通效用之行為及該
    行為之結果客觀上足認有發生交通危險之虞者外，行為人主觀上尚必須具備損壞
    或壅塞之故意，始足當之。本件被告甲○○無照超速駕駛之行為，有上開違反道
    路交通管理事件通知單附卷可按，嗣經警攔查，始有蛇行任意變換車道行駛行為
    ，故被告駕車在高速公路上蛇行，係因無照駕駛，恐為警查獲，以阻止在後追趕
    之員警，目的在藉以逃走，其主觀上並無以其行為致生公眾危險之故意，上開所
    辯尚堪採信，即難以妨害公眾往來安全罪責相繩。此外，復查無其他積極證據足
    證被告確有公訴人所指前開犯行，揆之上揭法條說明，自應為無罪之諭知，以昭
    公允。
據上論斷，應依刑事訴訟法第二百九十九條第一項前段、第三百零一條第一項，刑法
第一百八十五條之三、第四十一條，罰金罰鍰提高標準條例第二條，判決如主文。
本案經檢察官陳明珠到庭執行職務
中      華      民      國      八十九      年    七    月    十七      日
                                  臺灣板橋地方法院交通法庭
                                        法  官  彭  松  江
右正本證明與原本無異。
如不服本判決，應於判決送達後十日內，向本院提出上訴狀。
                                        書記官  陳  福  記
中      華      民      國      八十九      年    七    月              日
附錄本件論罪科刑法條全文：
刑法第一百八十五條之三：
  服用毒品、麻醉藥品、酒類或其他相類之物，不能安全駕駛動力交通工具而駕駛者
，處一年以下有期徒刑、拘役或三萬元以下罰金。


司法院資訊處製作；財團法人民間司法改革基金會備份。
